

МАРСЕЛЬ АМИНОВ

JAVA DEVELOPER

НАВЫКИ

- Java (Core, Spring), Maven
- C/C++
- Docker, K8s
- Unix, Git, SQL
- **-** ООП
- HTML, CSS, JavaScript (React)
- Английский: чтение документации

О СЕБЕ

24 года

В свои 22 понял, что никогда не поздно начать заниматься тем, что действительно приносит удовольствие.

Прохожу обучение в Школе 21 от Сбера. Хорошие знания Computer Science, Core Java, Spring Framework, C/C++. Базовые знания SQL. Прошел курс на JavaRush (30 уровень). На текущий момент в работе проект на Java для сельского хозяйства PT (Rest API, Java, Spring Boot, Spring MVC, Spring Security, Spring Data JPA, Hibernate, PostgreSQL, Docker, React, HTML, CSS).

КОНТАКТЫ

+7-987-183-12-85

marsel.aminov.97@mail.ru

tg:@legunshi

github: https://github.com/marselaminov

ПРОЕКТЫ

- pet-проекты на Java (Rest API, Java, Spring Boot, Spring MVC, Hibernate, PostgreSQL, Docker)
- webserver (реализация HTTP сервера на C++)
- minishell (имплементация bash на языке C)
- ft_services (оркестрация сервисов, Docker, K8s)
- philosophers (параллельное программирование на языке C, задача об обедающих философах)
- cub3D (имплементация игры Wolfenstein на языке С с использованием алгоритма raycasting и графической библиотеки miniLibX)

ОПЫТ РАБОТЫ

Ведущий финансовый аналитик

АК БАРС БАНК, ОАО | октябрь 2019 - сентябрь 2020

- первичный анализ финансово-хозяйственной деятельности ИП и ЮЛ и оценка кредитного риска
- расчет кредитных рейтингов, написание профессиональных аналитических суждений, оценка платежеспособности заемщиков

Ассистент директора по стратегии и инвестициям

ДАНАФЛЕКС-НАНО, ООО | ноябрь 2020 - сентябрь 2021

- финансовое моделирование (построил финансовую модель компании до 2030 года)
- разработка стратегий М&А
- проектное управление
- внедрение системы troubleshooting

ОБРАЗОВАНИЕ

Казанский Федеральный Университет

Экономика | 2015 - 2019

Специальность "Корпоративные финансы"

Казанский Федеральный Университет

Экономика | 2019 - 2021

Специальность "Учет, аудит и финансовый консалтинг"

Школа 21 (Сбер)

Программирование | сентябрь 2020 - 2022

Курсы:

JavaRush (Обучение программированию на Java)